# 同一控制下合同分录

提问人：心无蝶起 时间：2016-09-08 15:56:45
陈老师： 自然人甲是 A公司绝对控制权大股东, ２０１４年 12 月自然人甲 500 万收购了一家B公司100%股权，此时B公司注册资本 500万，未分配利润-8万。 2016 年 7 月自然人甲把B公司100%股权 500 万转让到A公司，此时B公司注册资本 500 万，未分配利润 162 万，B公司成为了A公司的全资子公司。现在以A为主体需要做 2014 年-2016年 7 月审计报告， A合并B公司是属于同一控制吗？假如是， 2014 年-2015年A公司没有挂长期股权投资，合并时B 公司实收资本怎么抵消，在 2014 年-2015年如何做模拟合并报表，分录应该怎么做？求赐教，非常感谢。

回答人：chenyiwei
就你说的情况，A合并B属于同一控制下合并。其合并报表的编制需遵循《企业会计准则解释第 6 号》第二条的规定。
二、根据《企业会计准则第 20 号——企业合并》，在同一控制下的企业合并中，合并方在企业合并中取得的资产和负债，应当按照合并日在被合并方的账面价值计量。在被合并方是最终控制方以前年度从第三方收购来的情况下，合并方在编制财务报表时，应如何确定被合并方资产、负债的账面价值？ 答：同一控制下的企业合并，是指参与合并的企业在合并前后均受同一方或相同的多方最终控制，且该控制不是暂时性的。从最终控制方的角度看，其在合并前后实际控制的经济资源并没有发生变化，因此有关交易事项不应视为购买。合并方编制财务报表时，在被合并方是最终控制方以前年度从第三方收购来的情况下，应视同合并后形成的报告主体自最终控制方开始实施控制时起，一直是一体化存续下来的，应以被合并方的资产、负债(包括最终控制方收购被合并方而形成的商誉)
在最终控制方财务报表中的账面价值为基础，进行相关会计处理。合并方的财务报表比较数据追溯调整的期间应不早于双方处于最终控制方的控制之下孰晚的时间。 本解释发布前同一控制下的企业合并未按照上述规定处理的，应当进行追溯调整，追溯调整不切实可行的除外。